---
title: "homework2"
author: "b06208016楊鎧綾"
date: "September 24, 2018"
output: html_document
---

#2.8
##a
the sample size of the study is 2391<br />

##b
the observational units is the people aged 65 or older <br />

##c 
two variables are "attending frequent  religious or not"" and "blood pressure"

##d
我覺得研究者將observed data當成樣本資料，而且使用敘述統計，描述那些observation的variable之間的關係。<br/>
但新聞直接將他當成母體，而做出容易誤導觀眾的報導。<br />

#2.20
explanatory variable is "smoker or lifetime nonsmokers" and it is categorical variables<br/>
response variable is "developed desease or not" and it is categorical variables, too<br/>

#2.30
##a
```{r}
getab=1700
all=2470
paste(round((getab/all)*100, 2), "%", sep="")
```

##b
```{r}
absb=1056
paste(round((absb/getab)*100, 2), "%", sep="")
```

##c
```{r}
getc=657
csb=300
paste(round((csb/getc)*100, 2), "%", sep="")
```

##d
```{r}
getdf=113
dsb=41
paste(round((dsb/getdf)*100, 2), "%", sep="")
```

#2.32
##a
```{r}
age=c("under20","age20~24","age25~29","age30~34","over35")
per=c(20.9,30.6,24.7,15.7,8.1)
barplot(per,names.arg = age,xlab="age", main="having first child bar")
```

##b
```{r}
pie(per, labels = paste(per,"%",age), col=c("blue","green","yellow","orange","red"), main="having first child pie") 
```

##c
圓餅圖且可以清楚的比較比例資料，可以明顯地知道全部加起來是100%<br />
而長條圖可以看到在何年齡生第一胎的人較多(時間關係，因為像是34和35歲，雖然只差一歲卻被分成兩群，在圓餅圖中不容易看到群與群之間的關係，但長條圖可以)，而且可以直接對照比例<br/>
大致上來說我喜歡長條圖，他容易判讀而且可以觀察較多資訊<br />

#2.46
```{r}
cd=c(220,20,50,450,300,30,20,50,200,35,25,50,250,100,0,100,20,13,200,2,125,150,90,60)
stem(cd,scale=1)
hist(x=cd,breaks=10,xlab="counts of cd",main="have how many cds")
```

#2.52
```{r}
ages=c(42,47,48,49,49,50,50,50,50,51,51,51,52,54,54,55,55,55,55,56,57,57,57,57,57,58,58,59,59,60,60,60,61,61,62,62,62,62,62,63,63,64,64,64,64,67,67,69,74,78)
```

##a
```{r}
hist(ages, breaks=10, main="ages of CEO", xlab="age")
```

##b
```{r}
stem(ages, scale = 1)
```

##c
```{r}
stripchart(ages, method = "stack", offset = .7, at = .3, pch = 19,
           main = "Dotplot of ages", xlab = "age")
```

##d
```{r}
summary(ages)
```

<br />
不管以長條圖、莖葉圖還是點圖來看，此資料都為右偏，從summary的資料來看亦為右偏，最小值到第一四分位距以及到平均數的距離都較最大值為小，因此此資料為右偏

##e
```{r}
boxplot(ages)
```
<br />
由盒狀圖的定義，只要有資料與q1或q3距離1.5個IQR，即為outlier。<br />
由上述盒狀圖所示，此資料具有outlier

##f
我覺得CEO的薪資比較有可能出現outlier。<br/>雖然是500大企業，但每個公司的資產規模差異可能頗大，痕容易有離群值，而CEO年齡的部分，最年輕到最老的全距本身就比較小，而且能擔任總裁到需要退休的年齡是可以想像的，相較於薪資比較不容易有特例。

#2.66
```{r}
blood=c(110,123,132,150,127,118,102,122)
summary(blood)
```

##a
```{R}
median=122.5
```

##b
```{R}
lowerquartiles=116.0
upperquartiles=128.2
```

##c
```{R}
IQR=upperquartiles-lowerquartiles
IQR
```

##d
```{r}
dw=lowerquartiles-1.5*IQR
#min=102.0
dw
up=upperquartiles+1.5*IQR
#max=150.0
up
```
<br/>比q1小的部分沒有outlier，但比q3大的部分因為最大值大於q3加1.5IQR，因此有outlier存在

##e
```{r}
boxplot(blood)
```

#2.76
```{r}
group1=c(2,30,35,70,100,120,135,150,190,200)
group2=c(8,12,16,29,35,40,45,46,95)
```

##a
```{r}
summary(group1)
```

##b
```{r}
summary(group2)
```

##c
```{r}
max1=200
min1=2
max2=95
min2=8
range1=max1-min1
range2=max2-min2
range1
range2
range2<range1
```

#d
```{r}
all=list(group1=group1,group2=group2)
boxplot(all, col=(c("red","green")),main="Comparisons of population", xlab="group", ylab="population")

```

#2.96
```{r}
mean=70
sd1=5
sd2=15
mean+sd1
mean+sd2
```
<br />
在標準差為5的情況下，若資料為常態分佈，則有(68+16)%的人成績低於75分，而(95+2.5)%的人低於80分，因此若考80分代表成績位於前面2.5%<br />
而若標準差為15，在常態分佈下，有(68+16)%的人成績低85分，因此若考80分代表成績位於前面16%之後<br />
因此在平均相同且同樣考80分的狀態下，標準差為5的時候代表表現較好

#2.104
```{r}
mean=56
sd=2
```

##a
在常態分佈下，有95%的人距離平均數兩個標準差之內，因此頭型最小的2.5%的人頭圍小於平均數減2個標準差
```{r}
mean-2*sd
```

##b
在常態分佈下，有95%的人距離平均數兩個標準差之內，因此頭型最大的2.5%的人頭圍大於平均數加2個標準差
```{r}
mean+2*sd
```

##c
在常態分佈下，有68%的人距離平均數一個標準差之內，因此頭型大小的16%的人頭圍小於平均數加1個標準差
```{r}
mean+sd
```













