---
title: "homework4"
author: "b06208016楊鎧綾"
date: "October 5, 2018"
output: html_document
---

#8.18
##a
```{r}
samplespace=c("RR","RL","LR","LL")
```

##b
```{r}
probability=c((7*6)/(10*9),(7*3)/(10*9),(3*7)/(10*9),(3*2)/(10*9))
data.frame(samplespace,probability) 
```

##c
```{r}
X=c(0,1,2)
prob=c((7*6)/(10*9),(7*3)/(10*9)+(3*7)/(10*9),(3*2)/(10*9))
d=data.frame(simpleevent=X,probability=prob)
d
```

##d
```{r}
barplot(d$probability,names.arg = d$simpleevent, main="pdf", col=rainbow(4),xlab="number of left hand")
```

#8.40
##a
```{r}
0.2*20+0.8*15
```
##b
a小題的期待值並不代表真正的通勤時間，期待值有一種預定的平均值的概念，預計通勤了很多次以後，把每次平均起來大約是16分鐘，但實際上的通勤時間在題目的假設中是15分鐘或20分鐘，不會有任一次是16分鐘。

#8.50
X=human wins
##a
P(X=5)
```{r}
dbinom(5,10,0.5)
```

##b
P(X=3),computer wins 7 times means human wins 3 times
```{r}
dbinom(3,10,0.5)
```

##c
P(X>=7)
```{r}
1-pbinom(6,10,0.5)
```

#8.72
mean=500,sd=100<br/>

##a
P(X<=500)
```{r}
pnorm(500,500,100)
```

##b
P(X<=650)
```{r}
pnorm(650,500,100)
```

##c
P(X>=700)
```{r}
1-pnorm(700,500,100)
```

##d
P(500<=X<=700)=P(X<=700)-P(X<500)
```{r}
pnorm(700,500,100)-pnorm(500,500,100)
```

#8.82
##a
```{r}
n=100
p=0.5
mean=n*p
mean
sd=sqrt(n*p*(1-p))
sd
```

##b
P(N>=60)
```{r}
1-pnorm(60,mean,sd)
```

##c
```{r}
1-pnorm(59.5,mean,sd)
```

##d
P(N>=60)
```{r}
1-pbinom(59,n,p)
```

##e
以binomial來計算的機率(也就是d小題)會最接近真正的分布。<br/>
然後最不準確的是以59來計算的normal approximation。也就是b小題，他距離二項分布的數值最遠，雖然試驗次數很多的時候，二向分布會趨於常態分布，但是畢竟還是有差別，而c小題為經過調整項的，因此b與實際狀況相差最遠。<br/>

#8.90
##a
because the heights of adult males is a normal distribution,the minus of two normal distribution is also a normal distribution<br/>
so X-Y is a normal distribution<br/>

##b
```{r}
70-70
```

##c
```{r}
sdd=sqrt((2.8^2)+(2.8^2))
sdd
```

##d
```{r}
dd=1-pnorm(3,0,sdd)
dd
```

##e
因為為常態分布所以左右對稱，小於-3與大於3的機率相等<br/>
```{r}
2*dd
```

#r function
##1
```{r}
#Generate one binomial random variable
Bino.event = function(n, p) {
  simp.event = c()
  pp = 100*p
  
  for (i in 1:n) {
    samp = sample(1:100, 1, replace = T)
    
    # an event with probability p
    if (samp <= pp) {
      event = 1
    } else {
      event = 0
    }
    
    simp.event[i] = event
  }
  
  x = sum(simp.event)
  
  return(x)
}

# Generate a set of binomial random variable
bino.set = c()

for (i in 1:100) {
  bino.set[i] = Bino.event(n = 100000, p = 0.01)
}

hist(bino.set, prob = T, breaks = 20)

```

##2
pb為感染人數不超過1050人(<=1050)
所以1-(pb^4)為市長四年的其中一年會下台的機率
```{r}
pb=pbinom(1050,100000,0.01)
1-(pb^4)
```

##3
延續第一小題
```{r}
max(bino.set)
```





























