---
title: "mid-past"
author: "b06208016楊鎧綾"
date: "October 10, 2018"
output: html_document
---

#1
##a
X=有腳踏車的數量<br/>
A站有五台腳踏車以上的機率=P(X>=5)=1-P(X<=4),n=20,p=0.2<br/>
B站有三十五台腳踏車以下的機率=P(X<=35),n=40,p=0.1<br/>
因兩者必須同時發生，因此以相乘方式計算
```{r}
(1-pbinom(4,20,0.2))*(pbinom(35,40,0.1))

```
**The probability is about 0.3703517**

##b
A=在A站租的到腳踏車<br/>
B=租到壞車<br/>
P(AandB)=P(A|B)P(B)=0.1*0.05,又是壞車又在A站的機率<br/>
P(A)=(20*0.2)/200,A站有車的機率<br/>
所求=P(B|A)=P(AandB)/P(A)
```{r}
(0.1*0.05)/0.02
```

**0.25**
##c
```{r}
dbinom(2,5,0.25)
```
**0.2636719**

#2
normal distribution<br/>
in:mean=80,sd=5<br/>
out:mean=30,sd=3
##a
```{r}
n_mean=80-30
n_sd=sqrt((1^2)*(5^2)+(((-1)^2)*(3^2)))
n_mean+3*n_sd
```
**67.49286**
##b
```{r}
n_mean2=(80*3)-(30*0.5)
n_sd2=sqrt((3^2)*(5^2)+((-0.5)^2)*(3^2))
n_mean2+3*n_sd2
```
**270.2244**
##c
Y=站內人數
P(Y>200)=1-P(Y<=200)
```{r}
#平日
1-pnorm(200,n_mean,n_sd)
#跨年
1-pnorm(200,n_mean2,n_sd2)
```
**平日:0；跨年0.9513811**
#3
##a
n=1000000,p=0.01
```{r}
bino.set<-rbinom(1000,1000000,0.01)
```

```{r}
#分類
con<-c()
for (i in 1:100){
  if (bino.set[i] < 100000){
    con[i]="良好"
  }else if (bino.set[i]>=100000 & bino.set[i]<300000){
    con[i]="普通"
  }else if (bino.set[i]>=300000 & bino.set[i]<700000){
    con[i]="不良"
  }else{
    con[i]="危險"
  }
}
```
```{r}
#將類別及數量合併成dataframe
df=data.frame(data=bino.set,group=con)
#hist(df$data, breaks=20, main="Histogram", xlab="人數",ylab = "次數")
#polygon(region.x, region.y, col = "green")


xvalue<-seq(9000, 11000,length.out =  2001)
yvalue<-dbinom(xvalue, size=1000000, prob=0.01)
plot(xvalue, yvalue, main="每天遭竊人數機率分布圖", type="l",xlab="遭竊人數",ylab="機率")

n = 1000000
q1 = n*0.1
q2 = n*0.3
q3 = n*0.7
region.x<-xvalue[ xvalue <= q1 ]
region.y<-yvalue[ xvalue <= q1 ]
region.x<-c(region.x[1], region.x, tail(region.x,1))
region.y<-c(0, region.y,0)
polygon(region.x, region.y)
polygon(region.x, region.y, density=-1,col="green")

```


##b
```{r}
mutate<-rbinom(365,1000000,0.01)
```

```{r}
#利用boxplot 觀察
boxplot(mutate, main="每天遭竊人數", xlab="mutate", ylab="Count" )
```

```{r}
MyOutlierDetect<-function(x,value){
  s<-quantile(x,na.rm = TRUE)
  IQR<-IQR(x,na.rm = TRUE)
  min<-s[[2]]-1.5*IQR
  max<-s[[4]]+1.5*IQR
  if(value>=min & value<=max){
    return("NO")
  }else{
    return("YES")
  }
  
}
```
```{r}
is.out<-c()
for(i in 1:365){
  is.out[i]<-MyOutlierDetect(mutate,mutate[i])
}
length(is.out[is.out=="YES"])
```

##c
```{r}
xvalue<-seq(0, 2000,length.out =  2001)
yvalue<-dbinom(xvalue, size=1000000, prob=0.001)
plot(xvalue, yvalue, main="每天遭竊人數機率分布圖", type="l",xlab="遭竊人數",ylab="機率")

n = 1000000
q1 = n*0.1
q2 = n*0.3
q3 = n*0.7
region.x<-xvalue[ xvalue <= q1 ]
region.y<-yvalue[ xvalue <= q1 ]
region.x<-c(region.x[1], region.x, tail(region.x,1))
region.y<-c(0, region.y,0)
polygon(region.x, region.y)
polygon(region.x, region.y, density=-1,col="green")
```



#4
##a
A=預報為晴天
B=隔天為晴天

```{r}
p=(5/7)*0.9+(2/7)*0.8
p
```

##b
```{r}
1-p^7
```

#5
##a

```{r}
1-pbinom(75,450,0.15)
```

##b
```{r}
a<-dbinom(1:20,20,0.4)
barplot(a, names.arg =c(1:20) , main="bar graph",ylab = '機率', xlab = 'time')

```
















