---
title: "mid_exam"
author: "b06208016楊鎧綾"
date: "October 17, 2018"
output: html_document
---

#1
##(1)
```{r}
cho=c(196,198,212,182,200,222,249,198,206,188,178,166,184,204,198,178,160,164,182,230)
hist(cho,col="blue",breaks = 10, main="Histogram", xlab="cholestro level",ylab = "amount of people")
axis(side = 1, at = seq(160,250,by=10))
```
<br/>**as the histogram show**

##(2)
```{r}
boxplot(cho, col="blue", main="boxplot", xlab="observation", ylab="cholestro level" )
```
<br/>**as the boxplot show**

##(3)
```{r}
MyOutlierDetect<-function(x,value){
  s<-quantile(x,na.rm = TRUE)
  IQR<-IQR(x,na.rm = TRUE)
  min<-s[[2]]-1.5*IQR
  max<-s[[4]]+1.5*IQR
  if(value>=min & value<=max){
    return("NO")
  }else{
    return("YES")
  }
  
}

out=c()
for (i in 1:20){
out[i]=MyOutlierDetect(cho,cho[i])
}
out
cho[out=="YES"]
```
**249 is a outlier**


##(4)
```{r}
summary(cho)
```
<br/>**min=160.0；$q_{1}$=181.0；median=197.0；$q_{3}$=204.5；max=249.0**

##(5)
**由barplot來看此圖型為skewed-right；由five-number summary來看$q_{1}$-min=21,max-$q_{3}$=44.5，可以確定此分布為右偏**

#2
註:table A 的方式皆為標準化後進行查表<br/>

##(1)
###code
P(62<=X<=65)=P(X<=65)-P(X<62)
```{r}
mean=65
sd=2.7
pnorm(65,mean,sd)-pnorm(62,mean,sd)
```
###table A
```{r}
a=(62-mean)/sd
a
b=(65-mean)/sd
b
```
經由查表<br/>
P(z<(-1.11))=0.1335<br/>
P(z<0)=0.5<br/>
所求為<br/>
P(z<0)-P(z<(-1.11))=0.3665<br/>
```{r}
0.5-0.1335
```

**code:0.3667397,table A:0.3665**

##(2)
###code
P(X<70)
```{r}
pnorm(70,mean,sd)
```
###table A
```{r}
c=(70-mean)/sd
c
```
經由查表<br/>
P(z<1.85)=0.9678<br/>
**code:0.9679765；table A:0.9678**

##(3)
### CODE
P(X<60)=1-P(X<=60)
```{r}
1-pnorm(60,mean,sd)
```
###table A
```{r}
d=(60-mean)/sd
d
```
經由查表<br/>
P(z<(-1.85))=0.0322<br/>
所求為<br/>
1-P(z<(-1.85))=0.9678<br/>
**code:0.9679765；table A:0.9678**

##(4)
### code
P(X>70) or P(X<60)，因為兩者互斥，所以機率為P(X<60)+P(X>70)
```{r}
pnorm(60,mean,sd)+(1-pnorm(70,mean,sd))
```
###table A

經由查表<br/>
P(X<=60):P(z<(-1.85))=0.0322<br/>
P(X<=70):P(z<1.85)=0.9678<br/>
所求為<br/>
P(X>70)+P(X<=60)<br/>
```{r}
(1-0.9678)+0.0322
```
**code:0.0640471；table A:0.0644**

#3
##(1)
假設A為代表泛藍選民的事件<br/>
已知<br/>
P(A)=0.6<br/>
P(AC)=0.4<br/>
求P(KP)<br/>
P(KP|A)=0.4<br/>
P(KP|AC)=0.5<br/>
P(KP)=P(A)P(KP|A)+P(AC)P(KP|AC)=0.44<br/>
```{r}
0.6*0.4+0.4*0.5
```
求P(DD)<br/>
P(DD|A)=0.55<br/>
P(DD|AC)=0.05<br/>
P(DD)=P(A)P(DD|A)+P(AC)P(DD|AC)=0.35<br/>
```{r}
0.6*0.55+0.4*0.05
```
求P(YY)<br/>
P(YY|A)=0.05<br/>
P(YY|AC)=0.45<br/>
P(YY)=P(A)P(YY|A)+P(AC)P(YY|AC)=0.21<br/>
```{r}
0.6*0.05+0.4*0.45
```
**估計KP,DD,YY各自的得票率為44%,35%,21%**

##(2)
假設YY要提高X的支持率<br/>
KP=0.24+0.4(0.5-X)=0.44-0.4X<br/>
YY=0.03+0.4(0.45+X)=0.21+0.4X<br/>
0.44-0.4X<0.21+0.4X<br/>
0.23<0.8X<br/>
X>(23/80)<br/>
```{r}
23/80
```
**要提高28.75%以上非泛藍選民對YY的支持度**

#4
##(1)
假設
A=在終點誤點的事件
B=在起點誤點的事件
已知
P(A)=0.1；P(AC)=0.9；
P(B|A)=0.8；P(BC|A)=0.8；
P(B|AC)=0.1；P(BC|AC)=0.9
所求
P(AC|B)=P(AC and B)/P(B)
```{r}
(0.9*0.1)/((0.9*0.1)+(0.1*0.8))
```
**在起點機場起飛誤點的情況下，在終點機場準時抵達的機率為0.5294118**

##(2)
```{r}
p=(0.2*0.1)/((0.2*0.1)+(0.9*0.9))
200*p*100
```
p為飛機準時出發但在終點機場誤點的機率，即P(A|BC)=P(A and BC)/P(BC)<br/>
200*p為估計此生會發生飛機準時出發但在終點機場誤點的期望值，再將此乘以100美元，即為預計此生可得賠償金額的期望值<br/>
**481.9277美元**


#5
##(1)
```{r}
xvalue<-seq(0, 200,length.out =  201)
yvalue<-dbinom(xvalue, size=10000, prob=0.01)
plot(xvalue, yvalue, main="the pdf of broken bikes", type="l",xlab="number of broken bikes",ylab="probability")
```

##(2)
400*30%=120所求為每天有超過120個租借站出現故障車輛的機率，即P(X>120)=1-P(X<=120)<br/>
利用期望值的概念10000*0.01=100,每天預計出現100台故障車<br/>
全部共有400個租借站，所以每個租借站出現故障的機率為0.25<br/>
```{r}
1-pbinom(120,400,0.25)
```
**每天有超過30%的租借站出現故障車的機率為0.009970218**

##(3)
```{r}
mutate<-rbinom(365,10000,0.01)
```
```{r}
#利用boxplot 觀察
boxplot(mutate, main="the amount of broken bikes", xlab="mutate", ylab="Count" )
```
```{r}
MyOutlierDetect<-function(x,value){
  s<-quantile(x,na.rm = TRUE)
  IQR<-IQR(x,na.rm = TRUE)
  min<-s[[2]]-1.5*IQR
  max<-s[[4]]+1.5*IQR
  if(value>=min & value<=max){
    return("NO")
  }else{
    return("YES")
  }
  
}
```
```{r}
is.out<-c()
for(i in 1:365){
  is.out[i]<-MyOutlierDetect(mutate,mutate[i])
}
length(is.out[is.out=="YES"])
```
**the answer is as the code answer**






































